【裁判字號】    89,易,999
【裁判日期】    890501
【裁判案由】    偽造文書
【裁判全文】
臺灣臺南地方法院刑事判決                          八十九年度易字第九九九號
    公  訴  人  臺灣台南地方法院檢察署檢察官
    被      告  甲○○
右列被告因偽造文書案件，經檢察官提起公訴（八十九年度偵字第三二一六號），本
院判決如左：
    主  文
甲○○行使變造身分證，足以生損害於公眾及他人，累犯，處有期徒刑參月，如易科
罰金以佰元折算壹日。
扣案之乙○○變造身分證上甲○○照片壹枚沒收。
    事  實
一、甲○○於民國八十六年間曾違反麻醉藥品管理條例案件，經本院判處有期徒刑六
    月確定，甫於八十六年八月二十七日易科罰金執行完畢，詎仍不知悔改，於八十
    九年二月間某日，在台南市後火車站拾獲乙○○所有、因被竊而離本人持有之Ｚ
    000000000號身分證壹枚，竟意圖為自己不法之所有而侵占之，旋基於
    變造特種文書之犯意，於同年月某日，在台南市安平區○○○街三七二巷三十一
    號住處，在乙○○國民身分證上將乙○○之照片除去，換貼甲○○本人之照片，
    變造成其所有之國民身分證，足以生損害於甲○○及戶政機關製發國民身分證之
    正確性。嗣於八十九年三月二日，經警持檢察官搜索票至甲○○前揭住處搜索時
    ，甲○○出示個人身分證件之際，當場為警查獲，並扣得前述經變造之國民身分
    證。
二、案經台南市政府警察局第二分局移送台灣台南地方法院檢察署檢察官偵查起訴。
    理  由
一、右揭事實，業據被告甲○○於警訊、偵訊時及本院審理中坦承不諱，而乙○○之
    國民身分證等物於八十九年二月二日在台南縣永康市○○○路二二六被竊後，又
    遭棄置乙節，亦據證人乙○○於警訊中供述綦詳，並有經變造「乙○○」之國民
    身分證在卷可資佐證，本件事證明確，被告犯行洵堪認定
    。
二、核被告所為係犯刑法第三百三十七條之侵占遺失物罪、第二百十二條之變造特種
    文書罪，其所犯上述侵占遺失物及變造特種文書二罪之間有方法結果之牽連關係
    ，依刑法第五十五條規定，應從較重之變造特種文書罪處斷。又按行使變造之特
    種文書罪，必須提出變造之證照，本於該內容有所主張，即已成立。被告住處於
    八十九年三月二日經警搜索時，被告持變造之乙○○身分證向警察表示其身分，
    應係犯刑法第二百十六條、第二百十二條之行使變造特種文書，其變造特種文書
    之低度行為應為行使該文書之高度行為所吸收，不另論罪。檢察官雖未起訴被告
    行使變造特種文書罪，惟本院認此部分與起訴之變造特種文書間有高度、低度行
    為之實質上一罪之關係，本院自得審理，附此敘明。又被告於八十六年間曾違反
    麻醉藥品管理條例案件，經本院判處有期徒刑六月確定，甫於八十六年八月二十
    七日易科罰金執行完畢，此有台灣高等法院被告全國前案紀錄表在卷可按，其於
    五年之內再犯本件有期徒刑以上之罪，為累犯，應依法加重其刑。爰審酌被告之
    素行資料、動機、目的、手段、品行、智識程度、所生危害及審理中坦承犯行等
    一切情狀，量處如主文所示之刑，並諭知易科罰金之折算標準；扣案之乙○○國
    民身分證上被告甲○○相片壹張，係供犯罪所用之物，且為被告所有，爰併予宣
    告沒收。
三、據上論斷，應依刑事訴訟法第二百九十九條第一項前段，刑法第二百十六條、第
    二百十二條、第三百三十七條、第五十五條後段、第四十七條、第四十一條、第
    三十八條第一項第二款，罰金罰鍰提高標準條例第一條前段、第二條，判決如主
    文。
中    華    民    國      八十九      年    五        月      一      日
                                  臺灣臺南地方法院刑事第四庭
                                          法  官  張  麗  娟
右正本證明與原本無異
如不服本判決，應於判決送達後十日內，向本院提出上訴狀。
                                          書記官  陳  怡  吟
中    華    民    國      八十九      年    五        月      一      日
附錄法條:
刑法第二百十二條
  偽造、變造護照、旅券、免許證、特許證及關於品行、能力、服務或其他相類之證
  書、介紹書，足以生損害於公眾或他人者，處一年以下有期徒刑，拘役或三百元以
  下罰金。
刑法第二百十六條
  行使第二百十條至第二百十五條之文書者，依偽造、變造文書或登載不實事項或使
  登載不實事項之規定處斷。
刑法第三百三十七條
  意圖為自己或第三人不法之所有，而侵占遺失物、漂流物或其他離本人所持有之物
  者，處五百元以下罰金。


司法院資訊處製作；財團法人民間司法改革基金會備份。
